# 有关IPO中首次执行企业会计准则的实点问题

提问人：liao_zh 时间：2011-07-07 17:22:06
案例：A有限公司 09 年开始谋划上市工作。 09 年以前公司执行《企业会计制度》，经董事会决议拟从 09 年 1 月 1 日起开始执行新会计准则。公司以 2009 年 6 月 30 日为基准日变更为股份公司， 2010 年下半年向证监会申请发行股票。 问题： 1 、A公司以 2009 年1 月 1 日作为新会计准则首次执行日是否对上市构成障碍？ 2 、A公司应如何编制申报财务报表？

回答人：chenyiwei
去年保代培训班上，证监会有关人士曾经强调过：IPO申报财务报表应当以 2007 年 1 月 1 日作为首次执行日，以便与其他已上市公司的财务报表编制基础具有可比性。

回答人：chenyiwei
回复 oshistone 的帖子
如果以 2008 年 1 月 1 日为首次执行日，则由于新旧准则存在差异但不要求在首次执行日进行追溯调整的事项的影响（如，开办费、福利费等）将一次性计入 2008 年当年度的损益，以及某些 2007 年度内会计处理事项的差异对以后年度的延续影响（如借款费用和研发支出的资本化／费用化），还是可能导致报表编制基础不可比。鉴于去年保代培训班上已经提到该问题，如果影响重大的话，还是建议严格遵循证监会的有关提示和要求。